# 请教陈版：收入确认和售后代管问题

提问人：Garinn 时间：2023-04-05 13:54:28
业务 模式模式（先款后货）：我司与客户签订合同后，客户支付预付款（60%）后，我司从国外采购包装并运回国内，在入关后客户就需支付尾款（40%），我司再根据客户需求贴标后发货。
具体情况：：很多客户因为资金压力和储存条件有限等各种原因在货物入关后迟迟没有支付尾款，但已经通过邮件确认“明确要这批货物，约定账期（第二年 3 个月内结清），代为保管暂缓发货”。根据合同客户逾期付款已经违约了，我们随时可以要求客户立刻付全款、终止交易、支付违约金，但因为合作关系我们几乎不可能终止交易和收违约金。
我有几个 问题 想想 请 教一下教一下@chenyiwei ：：
1、客户已邮件确认，明确要这批货（非标准化产品），不会取消交易，并请我司代存；但没验收没签订保管合同，有的货物还没贴标没到交付状态，仍然不能认定为售后代管商品以确认收入？
2、已收齐全款，商品已达到交付状态，因客户没确定收货地址，要求我司代为保管根据其要求时间发货，没验收没签订保管合同，仍然不能认定为售后代管商品在发货前确认收入？
3、如果不能认定为售后代管商品，若终止交易，预收款转入营业外收入；若继续交易，只要控制权未转移，我司就不能确认销售收入？

回答人：chenyiwei
1、售后代管的认定需要谨慎。一般建议要收到足够大金额和比例的款项（最好是100%）后才认可控制权和风险报酬转移。在“没验收没签订保管合同，有的货物还没贴标没到交付状态”的情况下，更不应认可售后代管安排成立。
2、在“没验收没签订保管合同”的情况下，虽然已收到全款，但仍需其他证据表明客户已认可并接收货物，否则也不应认可。
3、可以这样理解。